【裁判字號】    98,毒抗,33
【裁判日期】    980227
【裁判案由】    毒品危害防制條例
【裁判全文】
臺灣高等法院刑事裁定                   98年度毒抗字第33號
抗  告  人
即  被  告  甲○○
上列抗告人甲○○因違反毒品危害防制條例案件，不服臺灣板橋
地方法院97年度毒聲字第2569號，中華民國97年12月23日裁定（
聲請案號：臺灣板橋地方法院檢察署檢察官97年度聲觀字第1752
號），提起抗告，本院裁定如下：
    主  文
原裁定撤銷，發回臺灣板橋地方法院。
    理  由
一、聲請意旨略以：被告甲○○基於施用第一級及第二級毒品之
    犯意，於民國97年11月14日16時許，在臺北縣三重市○○路
    258 號4 樓租屋處，施用第一級毒品海洛因；另於97年11月
    14日20時14分許為警查獲採尿前96小時內之某時，在不詳處
    所，施用第二級毒品甲基安非他命，嗣於97年11月14日17時
    許，在臺北縣三重市○○路258 號4 樓為警查獲，並扣得海
    洛因1 包（毛重4.1 公克）。被告在警詢及偵查中固坦承於
    上開時、地施用第一級毒品海洛因犯行，惟矢口否認施用第
    二級毒品甲基安非他命犯行。惟查：被告為警查獲時所採集
    之尿液，經送臺灣尖端先進生技醫藥股份有限公司檢驗結果
    呈鴉片類及安非他命類陽性反應，有該公司出具之濫用藥物
    檢驗報告附卷可稽，爰依毒品危害防制條例第20條第1 項及
    觀察勒戒處分執行條例第3 條第1 項規定，聲請裁定將被告
    送勒戒處所觀察、勒戒等語。
二、原裁定意旨略以：犯毒品危害防制條例第10條之罪者，檢察
    官應先向法院聲請裁定，將被告送勒戒處所觀察、勒戒，期
    間不得逾2 月，同條例第20條第1 項定有明文。查被告在警
    詢及偵查中固坦承有施用第一級毒品海洛因犯行，惟矢口否
    認施用第二級毒品甲基安非他命犯行。然被告於97年11月14
    日經警對其所採得之尿液送請臺灣尖端先進生技醫藥股份有
    限公司以酵素免疫分析法進行初步篩驗，再以氣相層析質譜
    儀法進行確認分析結果，呈現鴉片類（嗎啡、可待因）及安
    非他命類（甲基安非他命）陽性反應一節，有該公司出具之
    濫用藥物檢驗報告一紙在卷可憑，足見被告確有施用第一級
    毒品海洛因、第二級毒品甲基安非他命之犯行。本件聲請，
    經核並無不合，應予准許。爰依毒品危害防制條例第20條第
    1 項、觀察勒戒處分執行條例第3 條第1 項之規定，裁定將
    被告送勒戒處所觀察、勒戒等語。
三、抗告意旨略以：本人從未吸毒，且身分被冒用，就此提出抗
    告等語。
四、經查：本院將抗告人甲○○於本院調查後所採之指紋，經送
    內政部警政署刑事警察局以指紋電腦比對與特徵比對之方式
    鑑驗，發現抗告人之指紋與該局檔存甲○○指紋卡相符，惟
    與查獲本案之基隆市警察局第三分局偵訊筆錄上之指紋比對
    並不相符，前開警方所採取之指紋係與刑事警察局檔存「陳
    富國」之指紋卡相符，此有該局98年2 月20日刑紋字第
    0980021962號鑑驗書一紙附卷可資為憑，是為警查獲自稱「
    甲○○」而製作筆錄者，似非本件抗告人本人。況且「陳富
    國」之人是否曾因施用毒品送觀察、勒戒，或係曾經觀察、
    勒戒執行完畢五年後始再犯施用毒品案件，均有未明，而此
    涉檢察官對「陳富國」之人為觀察、勒戒之聲請之適法問題
    ，非原審法院單純就原裁定為當事人欄之更正已足，原法院
    未及詳察，逕裁定准許送抗告人至觀察、勒戒處所執行觀察
    、勒戒，尚非無再行斟酌之餘地，抗告人以上情提起抗告，
    指摘原裁定不當，為有理由，爰由本院撤銷原裁定，發回原
    審法院查明行為人之真實身分及前科資料，更為適法之裁判
    。
五、據上論斷，應依刑事訴訟法第413條，裁定如主文。
中    華    民    國    98    年    2     月    27    日
                  刑事第十五庭審判長法  官  吳昭瑩
                                    法  官  李正紀
                                    法  官  李釱任
以上正本證明與原本無異。
不得再抗告。
                                    書記官  張玉如
中    華    民    國    98    年    3     月    3     日


司法院資訊處製作；財團法人民間司法改革基金會備份。
